【裁判字號】    92,易緝,125
【裁判日期】    920909
【裁判案由】    動產擔保交易法
【裁判全文】
臺灣板橋地方法院刑事判決                        九十二年度易緝字第一二五號
    公  訴  人  臺灣板橋地方法院檢察署檢察官
    被      告  甲○○
右列被告因違反動產擔保交易法案件，經檢察官提起公訴（八十七年度偵字第一一○
七五號），本院判決如左：
    主      文
甲○○動產擔保交易之債務人，意圖不法之利益，將標的物遷移，致生損害於債權人
，處拘役伍拾日，如易科罰金，以參佰元折算壹日。
    事      實
一、甲○○於民國八十六年十一月十一日，以動產擔保交易法上附條件買賣之方式，
    向址設臺北市松山區○○○路二０五號九樓九０二室之福灣企業股份有限公司（
    下簡稱福灣公司）貸款購買福特六和廠牌、一九九七年式、車牌號碼Ｐ七－一七
    三七號自用小客車一輛，約定分期付款總價為新臺幣（下同）八十四萬五千八百
    九十六元（起訴書誤載為八十二萬零八百九十六元，應予更正），除頭期款二萬
    五千元外，餘款以一月為一期，分四十八期繳納，並約定將前開車輛放置在臺北
    縣永和市○○路○段三二六號五樓之一，價金未付清前，前開自用小客車所有權
    仍屬出賣人即福灣公司，買受人即甲○○僅得依約占有使用，不得任意遷移或為
    其他處分，係動產擔保交易之債務人，惟其在取得標的物後，竟意圖為自己不法
    之利益，自八十七年二月十一日起未繳分期價金，且將前開自用小客車遷移，致
    生追索無著之損害於債權人即福灣公司。
二、案經福灣公司訴請臺灣板橋地方法院檢察署檢察官偵查起訴。
    理      由
一、訊之被告甲○○固不諱曾以分期付價方式，與福灣公司簽約購買前開自用小客車
    ，惟辯稱：伊係受不詳公司指示購買之，不知前開車輛下落云云。經查：右揭事
    實，迭據告訴代理人鄧文彥、乙○○指述歷歷，且有經被告簽捺之附條件買賣合
    約、動產擔保交易附條件買賣設定登記申請書、及車輛新領牌照登記書等存卷可
    資佐證，被告空言置辯，無法依其所辯，提出指示其購車之公司名稱、地址、及
    何人領用該車輛等資料以供調查，參以自用小客車價值非微，被告果真應允代人
    購車，為防免糾葛，豈有不知真正購車人姓名、住所、聯絡電話等內容，被告竟
    渾然不知，無法提供相關資料、證據以供調查，顯然違常，孰能置信，俱徵被告
    所辯，無非推諉卸責之詞，不足採信；綜上本案事證明確，被告犯行堪予認定，
    應依法論科。
二、核被告甲○○所為，係犯動產擔保交易法第三十八條之罪。爰審酌被告無力負擔
    價款，卻未即時與出賣人協議，即逕將前開買賣標的物他遷，使債權人無從追討
    ，殊違誠信原則及契約之本旨，並致債權人之財產法益受有侵害，殊無足取，兼
    衡其購車價款、所生危害、及犯後態度等一切情狀，量處如主文所示之刑，並諭
    知易科罰金之折算標準，資為懲儆。
據上論結，應依刑事訴訟法第二百九十九條第一項前段，動產擔保交易法第三十八條
，刑法第十一條前段、第四十一條第一項前段，罰金罰鍰提高標準條例第一條前段、
第二條，判決如主文。
本案經檢察官葉志飛到庭執行職務。
中      華      民      國    九十二    年      九      月      九      日
                                      臺灣板橋地方法院刑事第六庭
                                          法  官  蔡  新  毅
右正本證明與原本無異。
如不服本判決，應於判決送達後十日內向本院提出上訴狀（應附繕本），上訴於臺灣
高等法院。
                                          書記官  謝  麗  秋
中      華      民      國    九十二    年      九      月      九      日
※附錄本案論罪科刑主要法條全文※
動產擔保交易法第三十八條：
動產擔保交易之債務人，意圖不法之利益，將標的物遷移、出賣、出質、移轉、抵押
或為其他處分，致生損害於債權人者，處三年以下有期徒刑、拘役或科或併科六千元
以下之罰金。


司法院資訊處製作；財團法人民間司法改革基金會備份。
